臺灣臺中地方法院民事判決
110年度原訴字第11號
原      告  廖勝豐  
            吳妙緣  
被      告  楊家豪  
上列當事人間請求損害賠償事件，本院於民國110年11月2日言詞
辯論終結，判決如下：
    主  文
被告應給付原告甲○○新臺幣貳佰參拾捌萬元、原告乙○○新臺幣伍
萬元及均自民國110年4月2日起至清償日止，按週年利率百分之
五計算之利息。
原告其餘之訴駁回。
本判決第一項原告甲○○以新臺幣柒拾玖萬元，原告乙○○以新臺幣
壹萬陸仟柒佰元，分別為被告供擔保後，各得假執行。
原告其餘假執行之聲請駁回。
    事實及理由
一、被告經合法通知未於言詞辯論期日到場，核無民事訴訟法第
    386條各款所列情形，爰依原告之聲請，由其一造辯論而為
    判決。
二、原告起訴主張：被告於民國109年1月初某日（1月4日以前）
    ，將原告2人停放在臺中市○○區○○街00巷00弄0號（即原告2
    人之住處，下稱系爭住處）前之機車上之鑰匙串取走並複製
    後，將原本之鑰匙放回原位，使原告2人未察覺鑰匙已遭複
    製之事實。迨於109年1月4日凌晨1時許前某時，被告即持前
    揭複製之鑰匙開啟系爭住處門鎖，侵入系爭住處竊取原告甲
    ○○所有放置於2樓房間衣櫃內之現金新臺幣（下同）60萬元
    。復於109年3月3日上午5時許，持前揭複製之鑰匙，侵入系
    爭住處竊取原告乙○○所有置放於2樓電視櫃抽屜之空白支票1
    0張及印章1枚，並抄寫留存原告甲○○於其行動電話筆記本功
    能內記載所申辦之元大商業銀行（下稱元大商銀）000-0000
    0000000000號帳戶之網路銀行帳號及密碼。嗣後，被告分別
    於109年3月12日下午1時38分許、109年3月18日上午11時42
    分許、109年5月1日上午9時38分許及109年5月14日下午1時5
    1分許，持用行動電話連結元大商銀之網路銀行頁面，登入
    原告甲○○之帳戶後，分別將該帳戶內之29萬元、47萬元、48
    萬元及49萬元轉匯入原告乙○○申辦之三信商業銀行000-0000
    000000號帳戶中，並於前開竊得原告乙○○之空白支票上偽載
    原告乙○○之名義，分別於109年3月12日下午1時40分許、109
    年3月18日上午11時52分許、109年5月5日下午2時19分許及1
    09年5月14日下午2時10分許，簽發金額29萬元、47萬元、48
    萬元及49萬元之支票後，持前揭支票提領前開自原告甲○○帳
    戶轉入原告乙○○帳戶之金錢，致原告甲○○受有233萬元之損
    害，原告乙○○之票據債信受有損害。又被告侵入系爭住處造
    成原告2人家居生活安寧、精神緊張之損害，原告受有非財
    產上損害各100萬元等語。爰依侵權行為法律關係提起本訴
    ，並聲明：（一）被告應給付原告甲○○333萬元、原告乙○○1
    00萬元，及均自刑事附帶民事起訴狀繕本送達翌日起至清償
    日止，按週年利率百分之五計算之利息。（二）願供擔保，
    請准宣告假執行。
三、被告未於言詞辯論期日到場，亦未提出書狀作何聲明或陳述
    。
四、本院得心證之理由：
（一）原告主張之事實，業經本院刑事庭以110年度原訴字第26
      號刑事判決被告犯偽造有價證券等罪，判處應執行有期徒
      刑5年4月，有該刑事判決在卷可參，並經本院調閱該刑事
      卷宗核閱無誤。且被告對於原告主張之上開事實，已於相
      當時期受合法通知，而於言詞辯論期日不到場，亦未提出
      準備書狀爭執，依民事訴訟法第280條第3項準用同條第1
      項之規定，視同自認。是原告此部分主張，堪信為真。
（二）按因故意或過失，不法侵害他人之權利者，負損害賠償責
      任。故意以背於善良風俗之方法，加損害於他人者亦同。
      違反保護他人之法律，致生損害於他人者，負賠償責任，
      民法第184條第1項前段、後段及第2項分別定有明文。經
      查，被告以上開手法竊得原告甲○○之金錢，顯係故意以背
      於善良風俗之方法加損害於原告甲○○，造成原告甲○○受有
      233萬元（計算式：60萬元＋29萬元＋47萬元＋48萬元＋49萬
      元＝233萬元）之財產上損害，則原告甲○○本於侵權行為法
      律關係，請求被告賠償233萬元，自屬有據。
（三）次按不法侵害他人之身體、健康、名譽、自由、信用、隱
      私、貞操，或不法侵害其他人格法益而情節重大者，被害
      人雖非財產上之損害，亦得請求賠償相當之金額，民法第
      195條第1項前段定有明文。又慰撫金之賠償，須以人格權
      遭遇侵害，使精神上受有痛苦為必要，其核給之標準固與
      財產上損害之計算不同，然非不可斟酌雙方身分資力與加
      害程度，及其他各種情形核定相當之數額。又按以人格權
      遭遇侵害，受有精神上之痛苦，而請求慰藉金之賠償，其
      核給之標準，須斟酌雙方之身分、資力與加害程度及其他
      各種情形核定相當之數額。且所謂「相當」，應以實際加
      害情形與其名譽影響是否重大及被害人之身分、地位與加
      害人之經濟情況等關係定之（最高法院51年台上字第223 
      號、86年度台上字第3537號判決意旨參照）。查被告未經
      原告許可侵入系爭住處兩次，造成原告對居家之安全感喪
      失，確已對於原告之隱私權、居住安全造成破壞，且情節
      重大，原告自得依上開規定，請求被告賠償非財產損害之
      相當金額。原告2人均從事遊覽車行業，名下有房屋、土
      地、汽車等財產及工作收入；被告於刑案中自述高中肄業
      之智識程度，目前是工廠員工，收入情況普通，且未婚沒
      有小孩，名下無任何財產，及其108、109年度工作所得等
      情，有兩造稅務電子閘門財產所得調件明細表在卷可按（
      附在彌封卷內）。本院審酌被告係以複製鑰匙之方式，侵
      入系爭住處兩次，致原告2人因擔憂系爭住處遭侵入而飽
      受騷擾及驚嚇，惟被告侵入系爭住處行竊時，原告均不在
      系爭住處，被告除竊取前開物品外，並未破壞屋內其餘物
      品，亦未造成原告2人受傷，則就被告前揭加害手段、侵
      權行為發生後原告2人所受損害之程度及痛苦等一切情狀
      ，認為原告2人依民法第195條規定請求精神慰撫金各5萬
      元為適當，逾此範圍之請求，為無理由。
（四）從而，本件甲○○所得請求之金額為238萬元（計算式：233
      萬元＋5萬元＝238萬元），乙○○所得請求之金額為5萬元。
五、再按給付有確定期限者，債務人自期限屆滿時起，負遲延責
    任。給付無確定期限者，債務人於債權人得請求給付時，經
    其催告而未為給付，自受催告時起，負遲延責任。其經債權
    人起訴而送達訴狀，或依督促程式送達支付命令，或為其他
    相類之行為者，與催告有同一之效力，民法第229條第1項及
    第2項定有明文。又遲延之債務，以支付金錢為標的者，債
    權人得請求依法定利率計算之遲延利息，但約定利率較高者
    ，仍從其約定利率，應付利息之債務，其利率未經約定，亦
    無法律可據者，週年利率為百分之五，民法第233條第1項及
    第203條亦有明文。本件原告對被告之侵權行為債權，核屬
    無確定期限之給付，既經原告提起附帶民事訴訟而送達訴狀
    ，被告於收受該書狀後迄未給付，自應負遲延責任。經查，
    本件附帶民事起訴狀繕本於110年4月1日送達被告，業據被
    告於該狀上簽名為憑，已生送達效力，被告迄未給付，當應
    負遲延責任。是原告請求自起訴狀繕本送達被告之翌日即11
    0年4月2日起算，按週年利率百分之五計算之法定遲延利息
    ，核無不合，應予准許。
六、綜上所述，原告依侵權行為之法律關係，請求被告應給付原
    告甲○○238萬元、原告乙○○5萬元，及自110年4月2日起至清
    償日止，按週年利率百分之五計算之利息，為有理由，應予
    准許。逾此範圍之請求，為無理由，應予駁回。
七、末按依民事訴訟法第389條第1項第5款宣告假執行者，其金
    額或價額之計算，以各個判決所命給付之金額或價額為準，
    以一訴主張數項標的與「共同訴訟」，其合併判決者，即應
    合併計算其金額或價額，以定其得否以依職權宣告假執行。
    申言之，在原告或被告有多數之共同訴訟且合併判決時，與
    一訴主張數項標的之情形，在法院「所命給付」之金額部分
    ，實質上相同，均應合併計算其金額或價額，以定其是否依
    職權宣告假執行（臺灣高等法院暨所屬法院94年法律座談會
    民事提案第37號法律問題討論意見之研討結果參照）。本件
    原告起訴係屬主觀訴之合併之共同訴訟，且本院判決所命被
    告應給付之金額，經合併計算其金額，已逾50萬元以上，揆
    諸上開說明，即不得依職權宣告假執行。而原告陳明願供擔
    保，請准宣告假執行，經核於原告勝訴之範圍內，於法並無
    不合，爰酌定相當之擔保金額准許之。至於原告其餘假執行
    之聲請，已因其訴之駁回而失所依附，應併駁回之。
八、本件事證已臻明確，兩造其餘之攻擊防禦方法，經審酌後認
    均無礙判決之結果，爰不逐一論述。 
九、本件係刑事附帶民事賠償事件，經本院刑事庭以裁定移送前
    來，依刑事訴訟法第504條第2項規定，免納裁判費，爰不為
    訴訟費用負擔之諭知，併予敘明。
中　　華　　民　　國　　110 　年　　11　　月　　16　　日
                  民事第一庭    法  官  蔡孟君
正本係照原本作成。
如對本判決上訴，須於判決送達後20日內向本院提出上訴狀。如
委任律師提起上訴者，應一併繳納上訴審裁判費。
中　　華　　民　　國　　110 　年　　11　　月　　16　　日
                                書記官  鄭雅雲